【裁判字號】    96,簡附民,220
【裁判日期】    970107
【裁判案由】    傷害
【裁判全文】
臺灣板橋地方法院刑事附帶民事訴訟判決
原      告  甲○○
被      告  乙○○
上列被告因傷害案件（96年度簡字第5746號），經原告提起附帶
民事訴訟請求損害賠償，本院判決如下：
    主      文
被告應給付原告新臺幣壹萬元，及自民國九十六年十一月二十三
日起至清償日止，按年息百分之五計算之利息。
原告其餘之訴及假執行之聲請均駁回。
本判決第一項得假執行。
    事實及理由
一、原告起訴主張：被告於民國（下同）96年4 月22日晚7 時許
    ，在臺北縣三重市○○路76巷538 號與原告因細故發生口角
    ，被告竟基於傷害人之身體之故意，與原告拉扯，造成原告
    受有左肩挫傷之傷害，因而受有損害，爰依民法第195 條第
    1 項之法律關係，請求被告給付新臺幣（下同）180,000元
    ，及自起訴狀繕本送達被告之翌日起至清償日止，按年息5%
    計算之利息，並願供擔保請准予假執行等語。
二、被告則以：被告當庭以對於傷害之事實並不爭執，惟表示伊
    亦有受傷，及原告請求非財產上損害賠償180,000 元過高等
    語資為抗辯。
三、本院之判斷：
 (一)經查：原告主張之事實，為被告所不爭執，且被告所犯上
     開傷害罪亦經本院96年度簡字第5746號刑事判決所是認，
     堪認原告之主張為真實。再被告以伊亦受有傷害為辯，惟
     並未提出任何證據以供調查，雖被告提出診斷證明書為證
     ，然該診斷明書上所載係「食道潰瘍」，顯與被告抗辯遭
     原告傷害並無任何關連性。是以被告上開所辯，自不足採
     。
 (二)按因犯罪而受損害之人，於刑事訴訟程序得附帶提起民事
     訴訟，對於被告及依民法負賠償責任之人，請求回復其損
     害；其請求之範圍，依民法之規定，刑事訴訟法第487 條
     定有明文。次按因故意或過失，不法侵害他人之權利者，
     負損害賠償責任，又不法侵害他人之身體、健康、名譽、
     自由、信用、隱私、貞操，或不法侵害其他人格法益而情
     節重大者，被害人雖非財產上之損害，亦得請求賠償相當
     之金額，民法第184 條第1 項前段及第195 條第1 項前段
     分別定有明文。查被告故意傷害原告之身體，致原告受有
     損害（已如上述），是原告主張被告應負侵權行為損害賠
     償責任，洵屬正當。再原告主張其因遭被告傷害，而受有
     左肩挫傷之傷害，原告遭被告之傷害，致使身體及心理均
     受到莫大之痛苦，爰依民法第195 條之規定，請求被告賠
     償精神慰撫金180,000 元。本院審酌原告所受傷勢，暨原
     告高中畢業，自行開設公司，收入不固定，名下並無不動
     產，而被告係國小畢業，目前並無工作收入，名下僅有一
     不動產等情，業據兩造陳述在卷可佐，以及被告因本件傷
     害案件，業經本院以96年度簡字第5746號判處被告傷害人
     之身體，處拘役20日，如易科罰金以1,000 元折算1 日，
     減為拘役10，如如易科罰金以1,000 元折算1 日在案，有
     本院上開刑事判決在卷可參，同時參酌兩造之社會地位、
     經濟狀況各情，認原告請求非財產上之損害賠償180,000
     元，尚屬過高，應予核減為10,000元，方屬適當，是原告
     此部分請求，於此數額內為有理由，逾此數額之部分為無
     理由，不應准許。
 (三)從而，原告依侵權行為之法律關係，請求被告給付10,000
     元及自96年11月23日（即起訴狀繕本送達被告之翌日）起
     至清償日止，按年息5%計算之法定遲延利息，為有理由，
     應予准許。至逾此範圍之請求，則屬無據，應予以駁回。
     又原告上開請求既受敗訴之判決，則假執行之聲請，亦失
     所附麗，應併予駁回。
四、本判決第一項所命被告給付之金額未逾500,000 元，應依民
    事訴訟法第389 條第1 項第5 款之規定宣告假執行。另訴訟
    費用並未在刑事訴訟法第491 條準用之列，本院毋庸依職權
    併為訴訟費用之裁判，附此敘明。
五、據上論結，本件原告之訴一部為有理由，一部為無理由，應
    依刑事訴訟法第502條、第491條第10款，民事訴訟法第389
    條第1項第5款，判決如主文。
中    華    民    國    97    年    1     月    7     日
                     刑事第五庭  法  官  潘  長  生
以上正本證明與原本無異。
對於本判決如有不服，應於送達後20日內，向本院提出上訴狀，
但非對刑事訴訟之判決有上訴時，不得上訴。
                                書記官  彭  麗  紅
中    華    民    國    97    年    1     月    7     日


司法院資訊處製作；財團法人民間司法改革基金會備份。
